【裁判字號】    90,易,457
【裁判日期】    900710
【裁判案由】    竊盜
【裁判全文】
臺灣新竹地方法院刑事判決                            九十年度易字第四五七號
    公  訴  人  臺灣新竹地方法院檢察署檢察官
    被      告  甲○○
右列被告因竊盜案件，經檢察官提起公訴（九十年度偵字第二三五五號），本院判決
如左：
    主  文
甲○○結夥三人以上攜帶兇器踰越安全設備於夜間侵入有人居住之建築物竊盜，累犯
，處有期徒刑拾月。
    事  實
一、甲○○曾因贓物罪，經本院於民國八十七年九月十六日判處有期徒刑三月，如易
    科罰金，以三百元折算一日，於同年十月六日確定，並於八十八年三月十五日執
    行完畢，其詎仍不思悔改，復夥同邸志傑（經本院另案判處有期徒刑一年）、田
    秀源（經本院另案判處有期徒刑三年六月）、龐忠賢（經本院另案判處有期徒刑
    四年六月，現於臺灣高等法院審理中），共同意圖為自己不法之所有，並基於犯
    意之聯絡與行為之分擔，於八十九年二月二日晚上九時許，由龐忠賢駕駛不詳車
    號之自小客車一部，搭載甲○○、邸志傑、田秀源等三人，一同前往位於新竹縣
    新豐鄉○○路○段一九四之十號、由乙○○所開設、當天無人所在（該公司平日
    由乙○○及其子居住，案發時適逢外出）之「羅森招牌廣告公司」，再由甲○○
    、田秀源二人持甲○○所有、客觀上具有危險性、可供兇器使用之鉗子一把為工
    具（未扣案），掀開該處之鐵皮屋頂側邊未封死處，掀開鐵皮屋頂之安全設備後
    ，侵入該公司，竊取乙○○所有ＨＯＭＥ．ＳＡＦＥＴＹ－２４００型無線影音
    監視器十三組（每組價值新台幣〈下同〉二萬二千元）、５８６廣告專用電腦（
    含軟體）暨掃描器乙組（價值十萬元）、４８６電腦乙組（價值二萬元）及現金
    十六萬元，並打開鐵捲門以便搬運物品，龐忠賢、邸志傑二人則留在車內把風並
    未進入，得手後四人即駕車揚長而去，並將上開物品變賣後朋分花用。其中甲○
    ○將乙組監視器，於翌（三）日晚上八時許，委託江源富在新竹縣新豐鄉○○村
    ○○路五八九號黃國勝之住處，以五千元之價格，變賣予黃國勝（均另由檢察官
    簽分偵辦中）安裝使用。嗣於八十九年二月十七日晚上七時許，在黃國勝住處，
    為警搜索查獲，並扣得該監視器乙組，始循線查悉上情。
二、案經新竹縣警察局竹北分局報告臺灣新竹地方法院檢察署檢察官偵查起訴。
    理  由
一、訊據被告甲○○對於上開竊盜事實，業已於偵查中及本院審理時坦認不諱，核與
    共犯邸志傑、田秀源、龐忠賢等三人分別於偵查中及各案審理時之供述及被害人
    乙○○於偵查中之指訴、證人黃國勝與江源富二人於偵查中證述之情節相符，並
    有業經被害人乙○○領回部分失竊物所出具之贓物認領保管單一紙附卷可稽，被
    告之自白與事實相符，本件事證已臻明確，被告甲○○之竊盜犯行洵堪認定，應
    予依法論科。
二按鉗子依社會一般觀念，用之攻擊他人，足以使人生命、身體發生危險，自屬兇
    器之一種，而前開「羅森招牌廣告公司」平日被害人乙○○有居住其內，業據其
    自承在卷，自屬有人居住之建築物。被告與龐忠賢、甲○○、田秀源共同持鉗子
    掀開他人鐵皮屋頂之安全設備於夜間侵入有人居住之建築物行竊，核其所為，係
    犯刑法第三百二十一條第一項第一款、第二款、第三款、第四款之結夥三人以上
    、攜帶兇器、踰越安全設備、於夜間侵入有人居住之建築物竊盜罪。公訴人雖漏
    未論及被告另犯同條項第一款、第二款、第三款之結夥三人以上、攜帶兇器、踰
    越安全設備竊盜罪，惟其起訴事實業已敘及，本院自應依法論罪。又被告甲○○
    與邸志傑、田秀源、龐忠賢等四人間，就上開竊盜犯行有犯意之聯絡與行為之分
    擔，皆為共同正犯。再者，被告甲○○曾因贓物罪，經本院於八十七年九月十六
    日判處有期徒刑三月，如易科罰金，以三百元折算一日，於同年十月六日確定，
    並於八十八年三月十五日執行完畢，有臺灣新竹地方法院檢察署刑案資料查註紀
    錄表及臺灣高等法院被告全國前案紀錄表各一份在卷足參，其於受有期徒刑之執
    行完畢後五年以內再犯本件有期徒刑以上之罪，為累犯，依刑法第四十七條規定
    加重其刑。爰審酌被告與共犯間為竊取他人財物，竟利用夜間攜帶兇器闖入他人
    之建築物，幸該處當天並無人在而未造成其他損害，且其等竊得財物之價值不低
    ，犯罪後並立即設法脫贓，本應予重懲，惟其犯罪後態度良好，且因部分共犯於
    其個案中否認上情，然係因被告於偵查中之供述而得以認定共犯龐忠賢、邸志傑
    等人之罪（參卷附之本院八十九年度訴字第九三號、八十九年度易字第一三三五
    號判決）等一切情狀，酌量處如主文所示之刑，以資警惕。
三、至於本件之犯罪工具鉗子一支，雖係被告所有供其犯罪所用之物，惟因未扣案，
    為免日後執行之困難，爰不予宣告沒收，併此敘明。
四、據上論斷，應依刑事訴訟法第二百九十九條第一項前段，刑法第二十八條、第三
    百二十一條第一項第一款、第二款、第三款、第四款、第四十七條，判決如主文
    。
本案經檢察官吳金棟到庭執行職務。
中      華      民      國    九十      年      七      月      十      日
                                    臺灣新竹地方法院刑事第一庭
                                        法  官  遲中慧
右正本證明與原本無異。
如不服本判決，應於判決送達後十日內向本院提出上訴狀( 應附繕本 )，上訴於
臺灣高等法院。
                                        書記官  龔柏萃
中      華      民      國    九十      年      七      月      十      日
附錄本案論罪科刑法條全文：刑法第三百二十一條第一項第一款、第二款、第三款、
                          第四款
 (加重竊盜罪)
犯竊盜罪而有左列情形之一者，處六月以上五年以下有期徒刑：
一  於夜間侵入住宅或有人居住之建築物、船艦，或隱匿其內而犯之者。
二  毀越門扇、牆垣或其他安全設備而犯之者。
三  攜帶兇器而犯之者。
四  結夥三人以上而犯之者。


司法院資訊處製作；財團法人民間司法改革基金會備份。
